# 求助陈版主同一控制编制合并报表问题

提问人：sbkc2012 时间：2013-05-23 22:48:51
如果去年被合并方提了盈余公积，需要在期初比较合并报表里面 借：盈余公积贷提取盈余公积吗？

回答人：chenyiwei
考虑到合并日后连续编制合并报表时不要求恢复子公司盈余公积，所以建议此处也不要恢复被合并方在合并日前的盈余公积。

提问人：sbkc2012 时间：2013-05-23 23:43:26
还想问下您，就是长投的成本肯定是合并时点被合并方所有者权益账面价值了（100%持股），那合并抵消的时候是不是借：实收资本 借：资本公积（差额） 贷：长期股权投资，资本公积成负数了要紧吗？

回答人：chenyiwei
资本公积金出现负数本身不是什么大问题。但关键要确保抵销结果的正确。你说的这笔抵销分录为何不抵消子公司的留存收益，把差额全部抵消资本公积？

提问人：sbkc2012 时间：2013-05-24 01:35:38
也就是说同一控制编本期合并的时候，如果母公司本身的资本公积-资本溢价很足的话，把差额全部抵资本公积就没问题了，但是如果不足抵减的，就再抵留存收益了？抵留存收益是抵盈余公积还是抵未分配利润呢？谢谢陈老师的回复！

回答人：chenyiwei
差额依次冲减资本公积、盈余公积和未分配利润。不是同时按照同一比例冲减，而是先冲减排列在前的项目，排列在前的项目不足冲减的，不足部分继续依次冲减排列在后的项目。

提问人：sbkc2012 时间：2013-05-24 09:05:05
因为本期借：实收资本 借：资本公积 贷：长期股权投资 冲减的资本公积-资本溢价其实就是支付对价引起的，视作集团对股东的一种再分配，我这么理解对吗？

回答人：chenyiwei
在合并股东权益变动表中，因当期发生同一控制下企业合并而直接调整权益的金额应填列在“所有者投入和减少资本——其他”一行内。